# 物业公司收入问题

提问人：dragonrising 时间：2014-07-29 08:32:58
各位老师，物业公司收取的电梯运行费、空调运行费、二次加压费等是否需要确认收入，被审单位在其他应付款中核算是否合适？

回答人：chenyiwei
这个问题同样是收入确认和计量应采用“总额法”还是“净额法”的问题。 在酬金制收费模式的物业项目中，对物业服务企业开设单独账户专项存放为业主或业主委员会代管资金的行为，不征收营业税；业主委员会直接与提供劳务的单位或个人签订合同，且该提供劳务的单位或个人直接为业主委员会开具结算发票，对物业服务企业从代管资金账户代付劳务价款的行为，不征收营业税。从“酬金制”的上述特点可以看出，采用“酬金制”收费模式的，应采用“净额法”确认收入；其他情况的，由于收费和运营成本之间的差额将成为物业管理企业的利润，物业管理企业由此承担了作为主要责任人的风险和报酬，因此应采用总额法确认收入。